# 请教陈版，顺流交易个别报表抵消的投资收益如何披露

提问人：jchen609 时间：2022-01-17 01:13:57
陈版您好，顺流交易会在投资公司个别报表调整投资收益和长期股权投资，那么这部分投资收益在披露时放在哪个口径中比较合理呢？
如果放在“权益法核算的长期股权投资收益”，是否会存在和长期股权投资的披露无法勾稽的问题呢，因为这部分个别报表调整的投资收益并非由被投资公司的净利润所产生。

回答人：chenyiwei
一般就是放在放在“权益法核算的长期股权投资收益”，由此导致的长期股权投资和投资收益无法勾稽的情况，在附注中合理解释即可。
另外，你说的无法勾稽的情况实际上是出现于投资方合并报表层面，而不是在个别报表层面。